臺灣臺南地方法院交通事件裁定　　 96年度交聲字第800號
移送機關　　交通部公路總局臺北區監理所
異議人即
受處分人　　甲○○
上列受處分人因違反道路交通管理處罰條例案件，對於交通部公
路總局台北區監理所民國96年8月14日所為之裁決處分（處分案
號：北監自裁字第裁40─E00000000號）聲明異議，本院裁定如
下：
    主  文
異議駁回。
    理  由
一、本件聲明異議意旨略以：受處分人即異議人甲○○不慎遺失
    舉發單，曾前後二次前往新竹監理站欲辦理繳納罰鍰之事宜
    ，惟因該監理站從電腦資料中，查無異議人之違規資料，致
    使異議人無法完成繳納罰鍰之行為，並非異議人逾期不繳納
    罰鍰，移送機關將未遵期繳納罰鍰一事歸咎異議人，裁決重
    處罰鍰，有不公允之處，為此，提出異議等語。
二、按汽車駕駛人轉彎時，有不依標誌、標線、號誌指示之情形
    者，處新臺幣六百元以上一千八百元以下罰鍰，道路交通管
    理處罰條例第48條第1項第2款定有明文。
三、經查：
（一）異議人於民國96年4月25日下午5時28分於行經新竹市○○
      路與介壽路口時，因有不依標誌、標線、號誌指示之情形
      ，遭員警以違反道路交通管理處罰條例第48條第1項第2款
      之規定製單舉發，業為異議人所承認，自足信為真實。
（二）而本件交通違規事件係屬當場舉發，且新竹市政府警察局
      竹市警交字第E00000000號舉發違反道路交通管理事件通
      知單移送聯之「收受通知聯者簽章」欄內，亦有異議人已
      簽收之記載，顯見上述舉發通知單應係異議人親自簽署收
      受無誤，從而，本件交通違規事件之舉發通知單業已合法
      送達予異議人，應無疑義。異議人雖辯稱：因遺失本件舉
      發通知單，曾2次至新竹監理站查詢，該站承辦人員告知
      並無電腦違規資料，致其未能及時繳納罰鍰，卻受最高額
      罰鍰處罰等語，然因本件交通違規事件，舉發機關即新竹
      市警察局第二分局關東橋派出所於96年5月1日，即將該違
      規資料鍵入電腦列管，應無於應到案日期即96年5月10日
      前查無該案資料之情，此有前述原處分機關96年9月3日北
      監自字第0962013316號函所檢送之違規查詢報表1紙在卷
      足憑。此外，依本件原處分機關裁處時即現行之道路交通
      管理處罰條例第9條第1項規定：「本條例所定罰鍰之處罰
      ，受處罰人接獲違反道路交通管理事件通知單後，於15日
      內得不經裁決，逕依第92條第3項之罰鍰基準規定，向指
      定之處所繳納結案；不服舉發事實者，應於15日內，向處
      罰機關陳述意見；其不依通知所定期限前往指定處所聽候
      裁決，且未依規定期限繳納罰鍰結案或向處罰機關陳述意
      見者，處罰機關得逕行裁決之。」，可知受處罰人於接獲
      違反道路交通管理事件通知單後，如未依規定期限繳納罰
      鍰結案，或向處罰機關陳述意見，則處罰機關即得直接對
      於該應受處罰人予以裁處。又如前述，上開舉發通知單業
      已合法送達予異議人，而異議人收受該舉發通知單後，並
      未依照上述規定在期限內繳納罰鍰結案，或向處罰機關陳
      述意見；且上開舉發通知單左上方明確記載：「得採網際
      網路、語音轉帳、郵繳或向委託代收之機構繳納罰鍰」等
      語，異議人辯稱因查無違規資料，致未能及時繳納罰鍰一
      節，洵屬無據。因此，異議人於前述時、地，不依標誌、
      標線、號誌指示行使之違規事實既可認定，且前開舉發通
      知單上所載應到案日係96年5月10日，距移送機關於96年8
      月14日為本件裁決時，經核已超過60日以上，則原處分機
      關裁決時依道路交通管理處罰條例第48條第1項第2款、第
      63條第1項、違反道路交通管理事件統一裁罰基準表之相
      關內容，以異議人逾越應到案期限60日以上，而對異議人
      處以基準表內所定之最高額罰鍰，及記違規點數1點之處
      分，並無違誤。從而，異議人所辯：不應受最高額罰鍰之
      處罰等語，經核尚非有理，並不足採，故應予以駁回。
四、據上論斷，應依道路交通案件處理辦法第19條，裁定如主文
    。
中　　華　　民　　國　　96　　年　　10　　月　　2 　　日
                      交通法庭  法　官  陳淑勤
以上正本證明與原本無異。
如不服本裁定應於送達後5日內向本院提出抗告狀。
                                書記官  陳金堂
中　　華　　民　　國　　96　　年　　10　　月　　2 　　日
